臺灣屏東地方法院民事裁定　　　　　　　 100年度補字第78號
原　　　告　格林恒業股份有限公司
法定代理人　楊國廷
訴訟代理人　葉瑞金
上列原告與被告臺灣土地銀行股份有限公司等間執行異議之訴事
件，對中華民國99年10月20日本院屏東簡易庭所為99年度屏補字
第109 號裁定提起抗告，經本院民事庭廢棄原裁定而為發回，本
院裁定如下：
    主  文
原告應於收受本裁定後七日內補繳裁判費新臺幣壹拾貳萬陸仟肆
佰元，如逾期繳納，即駁回原告之訴。
    理  由
一、按訴訟標的之價額，由法院核定；核定訴訟標的之價額，以
    起訴時之交易價額為準，無交易價額者，以原告就訴訟標的
    所有之利益為準；以一訴主張數項標的者，其價額合併計算
    之，民事訴訟法第77條之1 第1 項、第2 項、第77條之2 第
    1 項前段定有明文。
二、查原告先前在屏東簡易庭主張更正後訴之聲明為：「一、鈞
    院屏院惠民執辛字第99司執16714 號兩造間連帶保證人財產
    強制執行事件，原告願提供擔保，強制執行程序應予撤銷。
    二、被告應出具清償證明書予原告及退回被扣押的所有票據
    。三、被告中租應返還不當得利、四、之前書狀全部適用、
    五、訴訟費用由被告負擔」云云，有原告所提民國99年10月
    19日「民事異議之訴補充理由狀（一）」在卷可考，可知本
    案訴訟標的至少包括：請求撤銷本院99年度司執字第16714
    號清償票款強制執行事件所為之強制執行程序、請求被告返
    還票據、請求被告中租迪和股份有限公司返還不當得利，但
    各數額尚有不明瞭之處。嗣經原告就本院屏東簡易庭所為99
    年度屏補字第109 號補費裁定提起抗告，本院民事庭再向抗
    告人即原告函詢，原告具狀向本院陳報訴之聲明為：「一、
    被告中租迪和股份有限公司應返還不當得利本金新臺幣（下
    同）951,700 元、利息29,717元，合計981,417 元；二、本
    院99年度司執字第16714 號清償票款強制執行事件中所查封
    之財產，皆為其法定代理人（楊國廷本人兼為執行債務人）
    之個人財產，其中包括設定抵押坐落屏東縣九如鄉○○路○
    段239 號、249 號兩棟房地產，及未設定抵押卻被查封之土
    地及造價17,311,800元未辦保存登記之房產；三、被告應歸
    還97年11月28日、12月28日面額各333,500 元支票及98年1
    月28日568,413 元、99年1 月31日、3 月31日支票面額各10
    0,000 元及面額9,780,000 元之本票，合計金額為11,215,4
    13元」等語。
三、嗣經本院民事庭以99年度抗字第47號裁定廢棄原裁定而為發
    回後，本院再請原告陳明確切之訴之聲明與金額為何，經原
    告於100 年3 月20日提出「民事異議之訴更正狀」向本院陳
    報其訴之聲明為：「一、鈞院屏院惠民執辛字第99司執1671
    4 號號兩造間連帶保證人財產強制執行事件，原告已供足額
    擔保，強制執行程序應予撤銷。二、被告中租應返還不當得
    利951,700 元及自98年6 月30日起至返還日止，按年息5%計
    算之利息。三、債務已清償，債權即不存在，被告土銀或中
    租應出具清償證明書予原告及退回被扣押的所有票據。」同
    狀事實及理由欄（二）：「原告未依適當時期給付之金額是
    前後三次本息加計利息的173,000 元，非被告台灣土地銀行
    股份有限公司所言之823,315 元，標的價額的核定基礎應以
    實際債權為基礎，聲請執行金額與事實不符。」、同狀事實
    及理由欄（五）：「95年12月28日中租匯入6,400,000 元，
    當下原告亦交付同日面額42,000元支票一紙，故原告實收6,
    358,000 元，茲債務既已清償，債權即不存在，即中租扣押
    原告支票與本票及處分擔保品權利的事由業已消滅，中租應
    出具清償證明書予原告及歸還97年11月28日、12月28日面額
    各333,500 元及98年1 月28日568,413 元、99年1 月31日面
    額100,000 元等逾期支票，與3 月31日面額100,000 元即屆
    逾期之支票共5 張、及中租自行填寫日期，原告不知是否逾
    期之本票面額9,780,000 元一張，共六張票據。」（見本院
    卷第25至第27頁）。可知，本案訴訟標的分別為：(一)、請求
    撤銷本院99年度司執字16714 號強制執行程序。(二)、被告中
    租公司應返還不當得利951,700 元及自98年6 月30日起至返
    還日止，按年息5%計算之利息。(三)、被告臺灣土地銀行公司
    或中租公司應返還合計11,215,413元票據。
四、按債務人異議之訴，係以排除執行名義執行力之全部或一部
    為目的，至於撤銷特定執行標的物之強制執行，係排除執行
    名義執行力之當然效果，而非本訴之目的，故其訴訟標的之
    價額，自應以執行名義表示之債權額之全部或一部為準，不
    得具體查封標的物之價額為準，最高法院著有55年度台抗字
    246 號裁定可供參考。又按債務人異議之訴之訴訟標的為該
    債務人之異議權，法院核定此訴訟標的之金額或價額，應以
    該債務人本於此項異議權，請求排除強制執行所有之利益為
    準，最高法院著有92年台抗字第659 號裁定可供參照。經查
    ，本件原告請求撤銷本院99年度司執字16714 號強制執行程
    序部分，經本院調閱上開執行卷，被告臺灣土地銀行陳報執
    行債權金額為823,315 元，顯然低於執行標的物之價額，是
    原告請求撤銷上開強制執行程序所排除之利益應為823,315
    元。另票據係供社會大眾交易流通用之有價證券，而票據上
    記載之一定金額，即係該票據通常所具客觀交易價值之表彰
    ，是以當事人在訴訟上不論係請求對造依票據所載金額為給
    付，抑或請求返還票據本身，關於該訴訟標的價額之核定，
    均應依該票據所載金額計算之。故原告請求關於返還票據之
    訴訟價額應核定為11,215,413元。
五、綜上所述，原告係以一訴主張數項標的，其價額與金額合併
    計算後為12,990,428元（823,315+951,700+11,215,413），
    是故，應繳納裁判費為126,400 元。
六、茲依民事訴訟法第249 條第1 項但書之規定，限原告於收受
    本裁定送達7 日內補繳，逾期不繳，即駁回其訴，特此裁定
    。
中    華    民    國   100    年    4     月    8     日
                  民事第一庭    法  官  羅培毓
以上正本係照原本作成。
如不服本裁定關於核定訴訟標的價額部分，應於送達後10日內，
向本院提出抗告狀，並繳納抗告裁判費新臺幣1,000 元；命補繳
第一審裁判費部分，不得抗告。
中    華    民    國  100     年    4     月    8    日
                                書記官  張婉郁